【裁判字號】    97,抗,233
【裁判日期】    970314
【裁判案由】    本票裁定
【裁判全文】
臺灣臺北地方法院民事裁定               97年度抗字第233號
抗  告  人  乙○○
相  對  人  日盛國際商業銀行股份有限公司
法定代理人  甲○○
上列當事人間本票裁定事件，抗告人對於中華民國96年12月18日
本院96年度票字第81416號裁定提起抗告，本院裁定如下：
    主  文
抗告駁回。
抗告程序費用新台幣壹仟元由抗告人負擔。
    理  由
一、按執票人向本票發票人行使追索權時，得聲請法院裁定後強
    制執行，票據法第123 條定有明文。又本票執票人依上開法
    條之規定，聲請法院裁定許可對發票人強制執行係屬非訟事
    件，此項聲請之裁定及抗告法院之裁定，僅依非訟事件程序
    ，以審查強制執行許可與否，並無確定實體上法律關係存否
    之效力，如發票人就票據債務之存否有爭執時，應由發票人
    提起確認之訴，以資解決（最高法院56年台抗字第714號、5
    7年台抗字第76號著有判例可資參照）。
二、本件抗告意旨略以：抗告人已申請債務協商並達成分期還款
    協議，協議期間民國95年3月至5月毋須計息及繳款，並自95
    年6月起共分80期，利率按年息4.88%計算，按月攤還，就相
    對人部分尚結欠其本金新臺幣（下同）363,997 元，惟抗告
    人每月攤還之本息5,339元（其中4,550元係清償本金），至
    96年10月止，已攤還17期，已清償本金77,350元，是結欠之
    本金應僅餘286,647 元，相對人聲請強制執行之本金應扣除
    上開已清償之本金，相對人稱抗告人仍結欠本金363,997 元
    ，並非事實，為此提起抗告等語。
三、經查，本件相對人主張其執有抗告人為發票人，如原裁定所
    示之本票一紙，並免除作成拒絕證書，詎於到期後經提示未
    獲付款，依票據法第123 條聲請裁定許可強制執行等情，已
    據提出本票一紙為證，原裁定予以准許，即無不合。次查，
    抗告人抗辯已分期清償17期，結欠本金非如相對人所稱尚餘
    363,997元，而係僅餘286,647元云云，所稱即使屬實，乃係
    實體上之爭執，應由抗告人另行提起確認訴訟，以資解決，
    本件非訟程序不得加以審究，仍應為許可強執制行之裁定。
    從而，抗告意旨指摘原裁定不當，求予廢棄，為無理由，應
    予駁回。
四、依非訟事件法第46條、第21條第2項、第24條第1項、民事訴
    訟法第495條之1第1項、第449條第1項、第78 條，裁定如主
    文。
中    華    民    國    97    年     3    月    14    日
                  民事第四庭審判長法  官  劉坤典
                                  法  官  黃柄縉
                                  法  官  余明賢
以上為正本係照原本作成。
本裁定不得抗告。
如對本判決再抗告，須於裁定送達後10日內向本院提出再抗告狀
，同時表明再抗告理由，再抗告理由須以適用法規顯有錯誤且所
涉及之法律見解具有原則上之重要性為限，並繳納再抗告費新台
幣1,000元，經本院許可後提起第三審抗告。
中    華    民    國    97    年     3    月    14    日
                                  書記官  楊勝欽


司法院資訊處製作；財團法人民間司法改革基金會備份。
